臺灣高等法院民事裁定
109年度抗字第738號
抗  告  人  陳栐瑜  

上列抗告人因與相對人陳筱鈴間排除侵害事件，對於中華民國10
9年4月13日臺灣桃園地方法院109年度訴字第422號所為裁定，關
於核定訴訟標的價額部分，提起抗告，本院裁定如下：
    主  文
抗告駁回。
抗告費用由抗告人負擔。
    理  由
一、按訴訟標的之價額，由法院核定；核定訴訟標的之價額，以
    起訴時之交易價額為準；無交易價額者，以原告就訴訟標的
    所有之利益為準；訴訟標的之價額不能核定者，以第466條
    所定不得上訴第三審之最高利益額數加十分之一定之，民事
    訴訟法第77條之1第1項、第2項、第77條之12分別定有明文
    。又司法院於91年1月29日以（九一）院台廳民一字第03074
    號函將民事訴訟法第466條第1項所定上訴第三審之利益額數
    提高為150萬元，故訴訟標的之價額不能核定者，應以165萬
    元定之。
二、抗告意旨略以：抗告人決定向相對人陳筱鈴求償新台幣20萬
    元，因抗告人只靠3,600元老人年金生活，有兒子沒工作又
    洗腎多年，兩女兒都已出嫁，均自顧不睱，希望快速退回抗
    告人生活費等語。
三、經查，抗告人於抗告狀上，固表示決定向相對人求償20萬元
    （見本院卷第11頁），惟仍敘明：依民法18條主張人格侵權
    ；依民法184條第1項前段侵權行為，被告（即相對人）應賠
    償20萬元；依民法195條，被告（即相對人）應賠錢補償及
    訴訟費用；依民法767條禁臭味、垃圾；依民法797條越過鄰
    田，損害農作：依民法793、976條禁刺光等（見本院院卷第
    17頁）財產權訴訟，除其中20萬元外，其他項目如排除上開
    侵害所需數額，依抗告人所提訴訟資料，並無法衡量可得受
    之客觀利益，其訴訟標的價額即屬不能核定，揆之首揭說明
    ，應先以165萬元定之。原裁定認本件係財產權之訴，並依
    民事訴訟法第77條之12規定，核定其訴訟標的價額為165萬
    元，於法並無不合。抗告意旨仍執前詞指摘原裁定不當，聲
    明廢棄，為無理由，應予駁回。至於本案訴訟為勝敗訴之裁
    判後，其訴訟費用應為如何之負擔，則係另一問題，併予敘
    明。
四、據上論結，本件抗告為無理由，爰裁定如主文。
中    華    民    國   109    年    7     月    13    日
                  民事第二十庭
                        審判長法  官  陳雅玲 
                              法  官  吳燁山
                              法  官  馬傲霜
正本係照原本作成。
本裁定除以適用法規顯有錯誤為理由外，不得再抗告。如提起再
抗告，應於收受送達後10日內委任律師為代理人向本院提出再抗
告狀。並繳納再抗告費新臺幣１千元。
中　　華　　民　　國　　109 　年　　7 　　月　　13　　日
　　　　　　　　　    　　　　書記官  林初枝